臺灣板橋地方法院刑事判決　　　　　　 96年度訴緝字第224號
公　訴　人　臺灣板橋地方法院檢察署檢察官
被　　　告　甲○○
　　　　　　　　　　（現羈押於臺灣臺北看守所）
上列被告因毒品危害防制條例案件，經檢察官提起公訴（95年度
毒偵字第7016號），本院依簡式審判程序判決如下：
    主  文
甲○○施用第一級毒品，累犯，處有期徒刑捌月；扣案海洛因壹
包（驗餘淨重零點肆貳公克）沒收銷燬之，上開海洛因之外包裝
袋壹只（重零點貳貳公克）沒收。又施用第二級毒品，累犯，處
有期徒刑肆月；扣案安非他命壹包（驗餘淨重點陸捌柒公克）
沒收銷燬之，上開安非他命之外包裝袋壹只及安非他命吸食器壹
組均沒收。有期徒刑部分應執行有期徒刑拾月。
    事  實
一、甲○○前因施用毒品案件，經本院以92年度毒聲字第1436號
    裁定送觀察、勒戒後，認無繼續施用毒品之傾向，而於民國
    93年2 月10日執行完畢釋放出所，並由臺灣板橋地方法院檢
    察署檢察官以93年度毒偵緝字第48號為不起訴處分確定。又
    因收受贓物案件，經本院以93年度簡字第4331號刑事簡易判
    決判處有期徒刑二月，如易科罰金，以銀元三百元折算一日
    確定，嗣於93年12月20日易科罰金執行完畢。
二、詎甲○○仍不知悔改，於上開觀察、勒戒及有期徒刑執行完
    畢後五年內，復各基於施用第一級毒品海洛因（下稱海洛因
    ）、第二級毒品安非他命（下稱安非他命）之犯意，於95年
    10月14日上午某時，在其位於臺北縣板橋市○○路230 巷2
    號208 室住處內，以將海洛因粉末摻入香菸中，再吸食其煙
    霧之方式，非法施用海洛因一次；及以將安非他命粉末置於
    玻璃球管吸食器內，再以火置於其下方燒烤使安非他命產生
    煙霧而加以吸用之方式，非法施用安非他命一次。嗣於同日
    下午4 時50分許，在上址為警查獲，並扣得其所有之毒品海
    洛因一包（驗餘淨重0.42公克、空包裝重0.22公克）、安非
    他命一包（驗餘淨重3.687 公克）及施用毒品之器具安非他
    命吸食器一組等物。
三、案經臺北縣政府警察局樹林分局報請臺灣板橋地方法院檢察
    署檢察官偵查起訴。
    理  由
一、本件被告甲○○所犯係死刑、無期徒刑、最輕本刑為三年以
    上有期徒刑以外之罪，其於準備程序中就被訴事實為有罪之
    陳述，經法官告知簡式審判程序之旨，並聽取公訴人及被告
    之意見後，本院業已於96年10月19日依刑事訴訟法第273 條
    之1 第1 項之規定，合議裁定由受命法官獨任進行簡式審判
    程序，合先敘明。
二、前揭事實業據被告於警詢、偵查及本院審理中均供承不諱，
    而其於上開時、地為警查獲後，經警採集尿液送臺灣檢驗科
    技股份有限公司以EIA 酵素免疫分析法初步檢驗及以GC/MS
    氣相層析質譜儀法確認檢驗結果，確均呈鴉片類（嗎啡）及
    安非他命類陽性反應乙節，亦有該公司95年11月8 日編號：
    CH/2006/A1379 號濫用藥物尿液檢驗報告及毒品危害防制條
    例被移送者姓名暨代碼對照表各一紙附卷可稽，並有上開毒
    品海洛因一包（驗餘淨重0.42公克，空包裝重0.22公克）、
    安非他命一包（驗餘淨重3.687 公克）及施用毒品之器具安
    非他命吸食器一組等物扣案可佐。而上開扣案海洛因、安非
    他命經送鑑驗結果，確實各含有海洛因、安非他命成分乙節
    ，復有法務部調查局95年11月19日調科壹字第09523038290
    號鑑定書、臺灣檢驗科技股份有限公司95年11月8 日編號：
    CH/2006/A1438 號濫用藥物檢驗報告各一紙在卷可按，足認
    被告上開不利於己之自白與事實相符。據此，本案事證明確
    ，被告犯行堪以認定。
三、又被告前因施用毒品案件，經本院以92年度毒聲字第1436號
    裁定送觀察、勒戒後，認無繼續施用毒品之傾向，而於93年
    2 月10日執行完畢釋放出所，並由臺灣板橋地方法院檢察署
    檢察官以93年度毒偵緝字第48號為不起訴處分確定等情，有
    臺灣高等法院被告前案紀錄表一份在卷可參，其再犯本件施
    用第一級、第二級毒品之罪，係於觀察、勒戒執行完畢後五
    年內再犯該條例第10條第1 項、第2 項之罪，依毒品危害防
    制條例第23條第2 項規定，應逕予論罪科刑。
四、論罪科刑部分：
(一)按海洛因、安非他命分別為毒品危害防制條例第2 條第2 項
    第1 款、第2 款所定之第一級、第二級毒品，故核被告所為
    ，係犯上開條例第10條第1 項之施用第一級毒品罪及同條第
    2 項之施用第二級毒品罪。被告為施用第一級毒品海洛因、
    第二級毒品安非他命而持有之行為，均為其施用之高度行為
    所吸收而不另論罪。其所犯上開二罪犯意各別、行為互殊，
    應予分論併罰。
(二)被告前因收受贓物案件，經本院以93年度簡字第4331號刑事
    簡易判決判處有期徒刑二月，如易科罰金，以銀元三百元折
    算一日確定，嗣於93年12月20日易科罰金執行完畢乙節，有
    上開被告前案紀錄表一份在卷可按，其受有期徒刑執行完畢
    後五年內，故意再犯本件有期徒刑以上之罪，為累犯，應依
    刑法第47條第1 項之規定加重其刑。
(三)本院爰審酌被告前已有因施用毒品經觀察、勒戒之紀錄，業
    如前述，竟仍再犯本件施用毒品之犯行，顯見其悔意不深，
    惟其施用毒品係自戕行為，對他人法益尚無具體危害，及其
    施用毒品之動機、犯罪後坦承犯行之態度等一切情狀，分別
    量處如主文所示之刑，並定其應執行之刑，以示懲儆。又被
    告雖係於96年4 月24日前為本案犯行，然其前經本院於中華
    民國九十六年罪犯減刑條例施行前之96年3 月3 日通緝，嗣
    於96年9 月18日為警在臺北縣板橋市○○路○段227 號前緝
    獲到案等情，有本院通緝書、桃園縣政府警察局通緝案件移
    送書及被告此次為警緝獲後之警詢筆錄各一份在卷可按，即
    非屬自動歸案接受審判之情形，依上開條例第5 條之規定，
    即不得依該條例予以減刑，附此敘明。
(四)扣案海洛因一包驗餘淨重0.42公克係第一級毒品，安非他命
    一包驗餘淨重3.687 公克係第二級毒品，不問屬於犯人與否
    ，均應依毒品危害防制條例第18條第1 項前段規定宣告沒收
    銷燬之。又扣案盛裝上開海洛因、安非他命之外包裝袋各一
    只，有防制毒品裸露、潮濕及便於攜帶之功能，與扣案安非
    他命吸食器一組均為被告所有供為本案犯行所用之物，業據
    其供承在卷，爰依刑法第38條第1 項第2 款之規定併予宣告
    沒收之。
據上論斷，應依刑事訴訟法第273 條之1 第1 項、第299 條第1
項前段，毒品危害防制條例第10條第1 項、第2 項、第18條第1
項前段，刑法第11條前段、第47條第1 項、第41條第1 項前段、
第51條第5 款、第38條第1 項第2 款，判決如主文。
本案經檢察官吳宗光到庭執行職務。
中　　華　　民　　國　　96　　年　　10　　月　　31　　日
                  刑事第十七庭  法　官 張紹省
以上正本證明與原本無異。
如不服本判決應於送達後十日內向本院提出上訴狀。
                                書記官 周雅玲
中　　華　　民　　國　　96　　年　　10　　月　　31　　日
附錄本案論罪科刑法條全文：
毒品危害防制條例第10條
施用第一級毒品者，處六月以上五年以下有期徒刑。
施用第二級毒品者，處三年以下有期徒刑。
